臺灣高雄地方法院刑事判決　　　　　　　95年度易字第1858號
公　訴　人　臺灣高雄地方法院檢察署檢察官
被　　　告　丙○○
　　　　　　　　　　（現於於臺灣高雄第二監獄另案執行中）
上列被告因竊盜案件，經檢察官提起公訴（95年度偵字第21954
號），被告為有罪之陳述，經本院合議庭裁定由受命法官依簡式
審判程序獨任審理，判決如下：
    主    文
丙○○共同竊盜，累犯，處有期徒刑肆月，如易科罰金，以銀元
佰元即新台幣玖佰元折算壹日。
    事    實
一、丙○○前於87年間，曾因（廢止前）麻醉藥品管理條例案件
    ，經本院以87年度訴字第87號判決，判處有期徒刑5 年6 月
    確定，於87年5 月12日入監執行，90年5 月24日縮刑假釋出
    監；因再於假釋期間犯罪，於91年12月24日入監執行殘刑2
    年6 月又14日，並於94年5 月27日縮刑執行完畢出監。詎仍
    不知悔改，丙○○復與乙○○（俟到案後另行審結）共同基
    於意圖為自己不法所有之犯意聯絡，於95年6 月11日23、24
    時許，在高雄市左營區○○○路8 號之「英文水果行」，由
    乙○○徒手竊取丁○○所有放置於櫃檯之G-PLUS牌，序號
    000000 000000000號手機1 支、及洪雯珊所有，現供丁○○
    使用中之OKWAP 牌、序號000000000000000 號手機1 支，得
    手後，則由負責在門口守候之丙○○，騎乘機車載同乙○○
    逃離現場，事後於距離該水果行約300 公尺之北向自由路旁
    某處，由丙○○分得OKWA P手機1 支，乙○○分得G-PLUS手
    機1 支。而乙○○復於95年6 月14日，至高雄市三民區○○○ 路路1 號翔穩通訊行變賣其分得之手機，得款新台幣（下
    同）1800元，並換得全新CKT 牌、型號2288手機1 支；丙○○則於95年7 月29日，至高雄市新興區○○○路152-1 號之
    通訊達人通訊行變賣其分得之手機，得款500 元花用，經警
    循線查獲上情。
二、案經高雄市警察局三民第二分局移送臺灣高雄地方法院檢察
    署檢察官偵查起訴。
    理    由
一、本件被告丙○○所犯係死刑、無期徒刑、最輕本刑為3 年以
    上有期徒刑以外之罪，其於準備程序中就被訴事實為有罪之
    陳述，經法官告知簡式審判程序之旨，並聽取公訴人及被告
    之意見後，本院合議庭認無不得或不宜改依簡式審判程序進
    行之情事，依刑事訴訟法第273 條之1 第1 項、第284 條之
    1 規定，裁定本件進行簡式審判程序，合先敘明。
二、被告於本院準備及審理程序，對檢察官起訴書所載證據清單
    事實(二)所列之證據之證據能力，均不爭執，同意作為證據；
    且就其於警詢、檢察官偵訊時之陳述，亦表示無意見等語（
    參本院卷第82、94頁）。上揭事實，業據被告於警詢、檢察
    官偵訊及本院審理中坦承不諱，且有證人丁○○於警詢證述
    、證人蘇家弘於檢察官偵查中具結證述屬實，並有上開證據
    清單事實(二)所列之證據在卷可稽，被告上開自白，核與卷內
    積極證據相符，洵堪採信。是本件被告丙○○確有與乙○○
    共同竊取上開手機2 支之行為，事證明確，犯行堪以認定。
三、按被告行為後，如附表所示之刑法有關規定，業於94年2 月
    2 日經總統令修正公布，於95年7 月1 日施行，自應依刑法
    第2 條第1 項規定，為新舊法之比較，以資判斷最有利於被
    告之法律。而比較新舊法時應就罪刑有關之共犯、未遂犯、
    想像競合犯、牽連犯、連續犯、結合犯，以及累犯加重、自
    首減輕暨其他法定加減原因（如身分加減）與加減例等一切
    情形，綜其全部罪刑之結果而為比較（最高法院95年5 月23
    日刑事庭第8 次會議決議參照）。經比較新舊法如附表所示
    後，依刑法第2 條第1 項前段從舊從輕原則之規定，以舊法
    之規定有利於被告，自應適用修正前之刑法處斷。
四、核被告丙○○所為，係犯刑法第320 條第1 項之竊取財物罪
    。被告丙○○與乙○○就上開竊盜犯行，有共同謀議、行為
    分擔，顯係基於共同犯意之聯絡，依刑法第28條規定，逕論
    以共同正犯（依修正施行前、後規定，均構成共同正犯，不
    生新舊法比較問題）。又被告丙○○前因（廢止前）麻藥案
    件，經本院判處有期徒刑5 年6 月，於94年5 月27日殘刑執
    行完畢，有台灣高等法院被告前案紀錄表1 份在卷可佐，於
    上開徒刑執行完畢後，5 年以內再故意犯本件有期徒刑以上
    之罪，應論以累犯（依修正施行前、後規定，均構成累犯，
    不生新舊法比較問題），依刑法第47條第1 項規定，並依法
    加重其刑。爰審酌被告因一時貪念，共同竊取他人手機2支
    ，漠視他人財產權，得手後分贓，被告變賣得款500 元花用
    ，實有不該，惟念及其犯後坦承犯行，暨其犯罪之動機、手
    段、手機2 支價值（據被害人丁○○警詢稱合計約值1 萬元
    ）等一切情狀，量處如主文所示之刑，並諭知易科罰金之折
    算標準。另上開手機業已變賣予第三人，爰不另為沒收之宣
    告，附此敘明。
五、據上論斷，應依刑事訴訟法第273 條之1 第1 項、第284 條
    之1 、第299 條第1 項前段，刑法第28條、第320 條第1 項
    、第47條第1 項，修正前刑法第41條第1 項前段，修正前罰
    金罰鍰提高標準條例第1 條前段、第2 條，現行法規所定貨
    幣單位折算新台幣條例第2 條，判決如主文。
本案經檢察官甲○○到庭執行職務。
中　　華　　民　　國　　96　　年　　2 　　月　　15　　日
　                刑事第二庭  法　官  李昆南
以上正本證明與原本無異。
如不服本判決，應於判決送達後10日內，向本院提出上訴狀。
中　　華　　民　　國　　96　　年　　2 　　月　　15　　日
                              書記官  黃美玲
附錄本判決論罪之法條：
刑法第320條第1項
意圖為自己不法之所有或第三人不法之所有，而竊取他人之動產
者，為竊盜罪，處5年以下有期徒刑、拘役或500元以下罰金。
附表：
┌───────────────────────────────────────────────┐
│附表：                                                                                        │
├──────┬─────────────┬─────────────┬───────┬────┤
│相關變更條文│行為時法（下稱舊法）之內容│裁判時法（下稱新法）之內容│比  較  理  由│備    註│
├──────┼─────────────┼─────────────┼───────┼────┤
│【罰金刑貨幣│依法律應處罰金、罰鍰者，就│中華民國94年1 月7 日法修正│刑法之貨幣單位│經按現行│
│單位之變更】│其原定數額得提高為2 倍至10│施行後，刑法分則編所定罰金│由「元（指銀元│法規所定│
│罰金罰鍰提高│倍（刑法乃係定明10倍）。第│之貨幣單位為新臺幣。94年1 │）」變更為「新│貨幣單位│
│標準條例第1 │1 條所定得提高倍數之規定，│月7 日刑法修正時，刑法分則│臺幣」，且刑法│折算新臺│
│條前段、第5 │於本條例修正後制定之法律，│編未修正之條文定有罰金者，│分則之罰金數額│幣條例第│
│條→刑法施行│不適用之；本條例修正前公布│自94年1 月7 日刑法修正施行│，亦視該分則先│2 條之規│
│法第1 條之1 │之法律，於本條例修正後修正│後，就其所定數額提高為30倍│前曾修正與否，│定折算後│
│第1 項、第2 │其罰金罰鍰數額或法律經全部│。但72年6 月26日至94年1 月│而分別提高3 或│等值，是│
│項          │修正而其罰金罰鍰數額未予變│7 日新增或修正之條文，就其│30倍。        │以新法並│
│            │更者，亦同。              │所定數額提高為3 倍。      │              │未較有利│
│            │                          │                          │              │。      │
├──────┼─────────────┼─────────────┼───────┼────┤
│刑法第33條第│罰金：（銀元）1 元以上。  │罰金：新臺幣1000元以上…。│罰金刑之下限，│舊法有利│
│5 款：罰金刑│                          │                          │由銀元10元（亦│        │
│下限變更    │                          │                          │經提高）即新臺│        │
│            │                          │                          │幣30元，提高為│        │
│            │                          │                          │新臺幣1000元  │        │
├──────┼─────────────┼─────────────┼───────┼────┤
│【易科罰金折│犯最重本刑為5 年以下有期徒│犯最重本刑為5 年以下有期徒│易科罰金折算標│舊法有利│
│算標準變更】│刑以下之刑之罪，而受6 個月│刑以下之刑之罪，而受6 個月│準由銀元300 元│        │
│修正前刑法第│以下有期徒刑或拘役之宣告…│以下有期徒刑或拘役之宣告者│即新臺幣900 元│        │
│41條第1 項前│得以（銀元，下同）1 元以上│，得以新臺幣1000元、2000元│，提高為以新臺│        │
│段、修正前罰│3 元以下折算1 日，易科罰金│或3000元折算1 日，易科罰金│幣1000元、2000│        │
│金罰鍰提高標│。依刑法第41條易科罰金…就│。                        │元或3000元折算│        │
│準條例第2 條│其原定數額提高為100 倍折算│                          │1日           │        │
│→現行刑法第│1 日；法律所定罰金數額未依│                          │              │        │
│41條第1 項前│本條例提高倍數，或其處罰法│                          │              │        │
│段          │條無罰金刑之規定者，亦同。│                          │              │        │
├──────┼─────────────┴─────────────┴───────┴────┤
│整體比較結果│舊法對被告有利。                                                                │
└──────┴────────────────────────────────────────┘
